【裁判字號】    90,易,84
【裁判日期】    900503
【裁判案由】    竊盜
【裁判全文】
臺灣宜蘭地方法院刑事判決                              九十年度易字第八四號
    公  訴  人  臺灣宜蘭地方法院檢察署檢察官
    被      告  丁○○
右列被告因竊盜案件，經檢察官提起公訴（八十九年度偵字第二九九九號），本院判
決如左：
    主  文
丁○○無罪。
    理  由
一、公訴意旨略以：被告丁○○意圖為自己不法之所有，於民國八十九年八月十一日
    八時許，在宜蘭縣蘇澳鎮○○路四十七號前，竊取甲○○所有車牌號碼ＧＸＲ─
    ４２３號機車一部，得手後留供己用，嗣於八十九年九月二十五日十九時三十分
    許，在宜蘭縣蘇澳鎮天主巷六號前，為警查獲，並尋回上述失竊之機車一部，因
    認被告涉犯刑法第三百二十條第一項之竊盜罪嫌等語。
二、按犯罪事實應依證據認定之，無證據不得推定其犯罪事實；又不能證明被告犯罪
    者，應諭知無罪之判決；刑事訴訟法第一百五十四條、第三百零一條第一項分別
    定有明文。公訴人認被告丁○○涉犯竊盜罪嫌，係以被害人甲○○指訴失竊及贓
    物認領保管單在卷可稽，證人乙○○證述並未有借車予被告之行為，另被告無法
    提出任何積極證據可證查獲之機車確係向證人乙○○所借用等語以為依據。
三、訊據被告丁○○堅決否認涉有竊盜罪嫌，辯稱：被查獲之機車確實是向乙○○所
    借用，並不知道是贓車等語。經查：證人乙○○雖於警、偵訊時均證稱未曾借予
    被告查獲之機車云云，然於本院訊問時，卻證稱：車子是我當兵認識的朋友丙○○的，他住東澳，詳細地址我不知道，他是我借給被告前四、五天前寄放在我這
    裡，他說要開車去台北，我現在也沒有聯絡之方式，當時因為他要開車所以把機
    車寄放在我這裡云云，經本院訊之：為何在警、偵訊時均稱從未借給被告過？證
    人乙○○竟陳稱：我以前是第一次開庭，一時緊張才這麼說云云，復經本院訊之
    ：為何之前說被告誣陷你？證人乙○○另陳稱：我不知道我朋友寄放的車是贓車
    ，不知道事情會鬧得這麼大云云，證人乙○○證言前後矛盾，已不足採信。其所
    稱一時緊張、不知事情會鬧這麼大云云，如證人乙○○在本院之證詞可採，衡諸
    常情，其僅需推稱機車係屬友人丙○○寄放即可，為何隱匿機車來源，顯有避重
    就輕之嫌。並參酌被告自警、偵訊及本院審理時，均陳述該機車係向證人乙○○
    所借，被告陳述始終如一，與證人乙○○證詞前後矛盾相較，較為可採。況被告
    與證人乙○○就該機車之來源問題，互有利害關係，其證言是否可採需有其他佐
    證以為證明，不能逕以證人乙○○之證言即認該機車非被告向其所借得。至被害
    人甲○○指訴失竊情節及贓物認領保管單，僅能證明該機車確屬被害人所失竊，
    無法憑以證明是否為被告所竊取。又本院按照證人乙○○所稱其友人丙○○年籍
    查詢地址並通知出庭應訊，證人丙○○遷移不明並未到庭，此有本院送達證書附
    卷足參，附此敘明。綜上所述，本院認為證人乙○○證言前後矛盾、與社會常情
    不符，且與被告互有利害關係，不能僅憑其警、偵訊之證言而認被告辯稱不可採
    。公訴人所舉之證據不足以證明被告涉犯竊盜罪嫌，此外，本院復查無其他積極
    證據足以證明被告確有公訴人所指訴之犯行，不能證明被告犯罪，依法自應諭知
    無罪之判決。
據上論斷，應依刑事訴訟法第三百零一條第一項，判決如主文。
本案經檢察官林慧到庭執行職務。
中      華      民      國      九十    年      五      月      三      日
                                  臺灣宜蘭地方法院刑事第二庭
                                          法  官  林  俊  廷
右正本證明與原本無異。
如不服本判決，應於判決送達後十日內，向本院提出上訴狀。（應附繕本）
                                          書記官  陳  憲  文
中      華      民      國      九十    年      五      月      四      日


司法院資訊處製作；財團法人民間司法改革基金會備份。
